---
title: "Relación de la obesidad con el desempleo y la alimentación"
author: "Diego González Sánchez, Pablo Santamaría Miguel, Juan Hernando Quintana"
date: "`r Sys.Date()`"
output: 
  html_document:
    toc: true
    toc_float: true
---

```{r setup, include=FALSE}
knitr::opts_chunk$set(echo = TRUE)
```

## Introducción
La obesidad es una enfermedad crónica común que se caracteriza por una acumulación anormal de grasa en el cuerpo, que no es saludable.

Esta necesidad puede surgir a partir de una variedad de situaciones y condiciones, y la atención psicológica puede ser buscada para abordar problemas como el estrés, la ansiedad, la depresión, los trastornos del estado de ánimo, las dificultades en las relaciones, traumas, entre otros.

En este caso nos centraremos en estudiar como diferentes factores como el salario o la temperatura media afecta a la NAT.

Para medir la necesidad de atención psiscológica utilizamos el número de visitas al psicólogo, la disponibillidad de psicólogos y la población.




```{r cars}
summary(cars)
```

## Including Plots

You can also embed plots, for example:

```{r pressure, echo=FALSE}
plot(pressure)
```

Note that the `echo = FALSE` parameter was added to the code chunk to prevent printing of the R code that generated the plot.
