---
title: "Relación de la obesidad con el desempleo y la alimentación"
author: "Diego González Sánchez, Pablo Santamaría Miguel, Juan Hernando Quintana"
date: "`r Sys.Date()`"
output: 
  html_document:
    toc: true
    toc_float: true
---

```{r setup, include=FALSE}
knitr::opts_chunk$set(echo = TRUE)
```

## **Introducción**
La obesidad es una enfermedad crónica común que se caracteriza por una acumulación anormal de grasa en el cuerpo, que no es saludable.

Aunque existen influencias genéticas, conductuales, metabólicas y hormonales en el peso corporal, la obesidad ocurre cuando se ingieren más calorías de las que se queman con las actividades diarias típicas y el ejercicio. El cuerpo almacena ese exceso de calorías en forma de grasa.

En este caso se realizará un estudio de como se ve afectada la obesidad en relación con el desempleo y la alimentación  respecto a la edad.

## **Objetivo general**
• Relación entre la obesidad, nivel de estudios, sexo y edad.
• Relación entre desempleo y obesidad.
• Relación entre alimentación y rangos de edad.

## **Paquetes utilizados**
Explícación de las distintas librerias utilizadas durante el desarrollo del proyecto:

1. library(dplyr)
Dplyr nos permite seleccionar, modificar, filtrar y agrupar los datos con los que hemos trabajado de forma sencilla.

```{r , eval = TRUE,message=FALSE}
library(dplyr)
```

2. library(tidyverse)
Utilizamos tidyverse para importar, transformar y manipular los datos con los que trabajamos.

```{r , eval = TRUE,message=FALSE,warning=FALSE}
library(tidyverse)
```

3. library(pxR)
Nos permite leer y manipular acrhivos que se encuentran en formato pc axis.

```{r , eval = TRUE,message=FALSE,warning=FALSE}
library(pxR)
```

4. library(ggplot2)
Utilizamos esta librería para representar mediante gráficos los datos.

```{r , eval = TRUE,message=FALSE,warning=FALSE}
library(ggplot2)
```

## **Manipulación de datos**
Los archivox .px son un formato estándar para almacenar datos estadísticos en forma de tablas multidimensionales.
Iniciálmente nuestros datos px no se encontraban en una codificacion UTF-8 y nos daba problemas al intentar visualizar los datos al inicio ya que contienen carácteres extraños como la 'ñ'.
Para solucionar nuestro problema convertimos la coficación de nuestros archivos, los cuales estaban en 'ISO-8859-1' a la codificación 'UTF-8'.
De esta forma ya podiamos visualizar y manipular nuestros datos.

## **Análisis de datos**
En el archvido desempleo trabajaremos solo con los datos obtenidos del año 2021 en función del tiempo de búsqueda de empleo.

En el archivo alimentación analizaremos las distintas frecuencias con las que las personas del mismo rango de edades anterior consumen carne, pescado, dulces etc

En el archivo IMC (indice de masa corporal) estudiaremos el peso corporal de las personas según su nivel de estudios.

En todos ellos trabajaremos con unos rangos de edades de 8 a 24 años, 25 a 64 años y de 65 o más años.


